【裁判字號】    95,上易,244
【裁判日期】    950622
【裁判案由】    竊盜
【裁判全文】
臺灣高等法院臺南分院刑事判決
上  訴  人
即  被  告  甲○○
                    （現另案於台南監獄台南分監執行中）
上列上訴人因竊盜案件，不服臺灣臺南地方法院95年度易字第11
0號中華民國95年3月28日第一審判決（起訴案號：臺灣臺南地方
法院檢察署95年度偵字第649號，移送併辦：95年度偵字第2825
、第2956號），提起上訴，本院判決如下：
    主  文
上訴駁回。
    事  實
一、甲○○前於民國九十二年間因違反電信法案件，經原審以九
    十二年度簡字第三三七號判處有期徒刑三月確定，甫於九十
    四年六月三十日期滿執行完畢，猶不知悔改，因缺錢花用，
    竟基於意圖為自己不法所有之概括犯意，先後於附表所示之
    時間、地點，均以徒手行竊之方式，連續竊取林紀庭、楊于
    欣、張立德、吳函穎、賴柔燕、陳芝蓉、乙○○○等人所有
    如附表所示之財物，得手後，除將附表編號一至六所得財物
    欄內所示之現金留下花用外，其餘證件、物品，均隨意棄置
    於不詳處所。
二、嗣甲○○於附表編號七所示之時間、地點，竊得乙○○○所
    有之財物後，經警據報於同日下午四時許，在上開百貨公司
    七樓為百貨公司保全人員黃聖文發現其行跡可疑，上前盤問
    ，並請其至一樓會議室，甲○○在搭乘電梯時，將竊取之手
    機丟棄在電梯內，黃聖文查覺而捕獲，報警處理再循線查悉
    上開附表編號一至六所示之竊盜犯行。
三、案經臺南市警察局第二分局報請臺灣臺南地方法院檢察署檢
    察官偵查起訴，暨臺南市警察局第二分局、第六分局報請臺
    灣臺南地方法院檢察署檢察官移送併案審理。
    理  由
甲、證據能力部分：
一、按被告以外之人於審判外之陳述，雖不符前四條之規定，而
    經當事人於審判程序同意作為證據，法院審酌該言詞陳述或
    書面陳述作成時之情況，認為適當者，亦得為證據。當事人
    、代理人或辯護人於法院調查證據時，知有第一百五十九條
    第一項不得為證據之情形，而未於言詞辯論終結前聲明異議
    ，視為有前項之同意，刑事訴訟法第一百五十九條之五定有
    明文。
二、查本件被告犯罪事實之證據方法，詳如起訴書及原審判決書
    所引之證據，詳如：１、被害人林紀庭。２、被害人楊于欣
    。３、被害人張立德。４、被害人吳函穎。５、被害人賴柔
    燕。６、被害人陳芝蓉。７、被害人乙○○○。８、監視錄
    影畫面翻拍照片、現場相片共三九張。９、臺灣臺南地方法
    院94年度易字第895號判決。１０、證人黃聖文之供證。１
    １、報案三聯單。１２、贓物認領保管單、扣押物品目錄表
    等，被告未於言詞辯論終結前聲明異議，且當庭表示沒有意
    見（見本院卷第二八至三０頁），視為同意作為證據，是本
    院審酌該言詞陳述或書面陳述作成時之情況，認為適當，自
    得採為證據，先行明。
乙、實體部分：
一、上開事實，迭據被告於警詢、偵查、原審及本院審理時坦承
    不諱（見警卷一第四、五頁、偵一卷第十頁、警二卷第二、
    四頁、警卷三第二、四頁、偵一卷第十三頁、原審卷第二三
    、三０頁、本院卷第三一、三二頁），核與被害人林紀庭、
    楊于欣、張立德、吳函穎、賴柔燕、陳芝蓉、乙○○○等人
    於警詢之證述之情節大致相符（見警卷一第六、七頁、警二
    卷第三五至五０頁、警卷三第六、七、十九、二十頁），是
    被告有本件上開七次竊盜犯行，已屬明顯。
二、又被告於九十四年十二月二十四日下午三時許，在臺南市○
    ○區○○路一六六號「focus」百貨公司七樓，竊取被害人
    乙○○○財之物後，因行跡可疑，為七樓百貨公司保全人員
    黃聖文發現其行跡可疑，上前盤問，並請其至一樓會議室，
    被告甲○○在搭乘電梯時，將竊取之手機丟棄在電梯內，黃
    聖文查覺而捕獲，乃報警處理等情，業據證人黃聖文於警訊
    時供證屬實（見警卷一第八、九頁），亦堪佐證被告有上開
    附表編號七所示之竊盜犯行。
三、並有照片四幀、指認照片四幀、監視錄影畫面翻拍照片二幀
    及照片二幁在卷可稽（見警一卷第十六、十七頁、警二卷第
    五一、五六、五七、六一頁、警三卷十九至二０頁、第二一
    及二一之一頁），及如附表編號七所示之贓物認領保管單、
    扣押物品目錄表可資佐證（見警卷一第十三、十五頁）；是
    被告上開自白與事證相符，堪以採信。本案事證已甚明確，
    被告犯行洵堪認定，應依法予以論科。
四、核被告所為，係犯刑法第三百二十條第一項之普通竊盜罪。
    其先後七次竊盜犯行，時間緊接，方法相同，觸犯構成犯罪
    要件相同之罪名，顯係基於概括犯意反覆為之，為連續犯，
    應依刑法第五十六條之規定，論以一罪，並依法加重其刑。
    又被告有如事實欄所載之前案科刑及執行紀錄，有卷附台灣
    高等法院被告前案紀錄表可按，其受有期徒刑之執行完畢，
    五年以內再犯本件之罪，為累犯，應依刑法第四十七條之規
    定加重其刑，並依刑法第七十條之規定遞加重其刑。
五、原審因而適用刑法第五十六條、第三百二十條第一項、第四
    十七條，罰金罰鍰提高標準條例第一條前段之規定，並審酌
    被告四肢健全，具有完全謀生能力，不思正當努力工作營生
    ，竟圖不勞而獲，而於各公共場所內伺機行竊，連續為如附
    表所示共計七次之竊盜犯行，兼衡其所竊取之財物價值，犯
    罪後尚能坦承犯行及原審時蒞庭檢察官並具體求處有期徒刑
    二年（見原審卷第三一頁）等一切情狀，乃量處有期徒刑二
    年；本院核其認事用法並無不當，量刑亦甚妥適，被告上訴
    意旨，僅以量刑太重為由，指摘原判決不當，非有理由，應
    予駁回。
據上論結，應依刑事訴訟法第368條，判決如主文。
本案經檢察官劉欽銘到庭執行職務。
中    華    民    國    95    年    6     月    22    日
                  刑事第一庭    審判長法  官  黃崑宗
                                      法  官  蔡長林
                                      法  官  田平安
以上正本證明與原本無異。
不得上訴。
                                      書記官  劉岳文
中    華    民    國    95    年    6     月    22    日
附錄：本判決論罪科刑法條：
中華民國刑法第320條：(普通竊盜罪)
  意圖為自己或第三人不法之所有，而竊取他人之動產者，為竊
  盜罪，處5年以下有期徒刑、拘役或500元以下罰金。
【附表】
┌──┬─────┬─────┬───────┬────┬───────┐
│編號│犯罪時間  │犯罪地點  │犯罪方法      │被害人  │所得財物      │
├──┼─────┼─────┼───────┼────┼───────┤
│一  │94年11月15│臺南市東區│趁人不注意之際│林紀庭  │GUGGI皮包一個 │
│    │日下午9時 │中華東路一│，徒手竊取財物│        │（內含現金二千│
│    │30分許    │段66號「迪│              │        │元、台新銀行信│
│    │          │諾電子遊戲│              │        │用卡一張、中國│
│    │          │場」      │              │        │商銀、郵局存摺│
│    │          │          │              │        │及提款卡各一張│
│    │          │          │              │        │、身分證、駕照│
│    │          │          │              │        │、行車執照、健│
│    │          │          │              │        │保卡、手錶、鑰│
│    │          │          │              │        │匙、MP3機、行 │
│    │          │          │              │        │動電話）      │
├──┼─────┼─────┼───────┼────┼───────┤
│二  │94年11月20│臺南市中西│同上          │楊于欣  │黑色手提袋一個│
│    │日凌晨0時4│區○○路98│              │        │（內含身分證、│
│    │0分許     │號「湯姆熊│              │        │機車行照、學生│
│    │          │遊戲場」（│              │        │證、健保卡、行│
│    │          │移送併辦意│              │        │動電話、MP3機 │
│    │          │旨書誤載為│              │        │、彰化銀行、玉│
│    │          │臺南市北區│              │        │山銀行金融卡各│
│    │          │西門路四段│              │        │一張、現金一百│
│    │          │27 3號「湯│              │        │元）          │
│    │          │姆熊遊藝場│              │        │              │
│    │          │」）      │              │        │              │
├──┼─────┼─────┼───────┼────┼───────┤
│三  │94年12月11│臺南市東區│同上          │張立德  │藍色皮夾一個（│
│    │日上午11時│中華東路一│              │        │內含現金一千五│
│    │45分許    │段66號「迪│              │        │百元、機車駕照│
│    │          │諾電子遊戲│              │        │、健保卡、學生│
│    │          │場」      │              │        │證）、行動電話│
│    │          │          │              │        │一支          │
├──┼─────┼─────┼───────┼────┼───────┤
│四  │94年12月18│臺南市中西│同上          │吳函穎  │背包一個（內含│
│    │日下午2時 │區○○路16│              │        │行動電話一支、│
│    │50分許    │6號7樓「湯│              │        │數位相機一台、│
│    │          │姆熊遊藝場│              │        │現金五千元）  │
│    │          │」        │              │        │              │
├──┼─────┼─────┼───────┼────┼───────┤
│五  │94年12月18│同上      │同上          │賴柔燕  │紅色皮包一個（│
│    │日下午3時5│          │              │        │內含郵局提款卡│
│    │分許      │          │              │        │一張、白色小皮│
│    │          │          │              │        │包、數位相機、│
│    │          │          │              │        │健保卡、現金五│
│    │          │          │              │        │千元、行動電話│
│    │          │          │              │        │）            │
├──┼─────┼─────┼───────┼────┼───────┤
│六  │94年12月19│臺南市中西│同上          │陳芝蓉  │咖啡色手提包（│
│    │日下午8時 │區○○路二│              │        │身份證、機車駕│
│    │許        │段118號1樓│              │        │照、行照、台企│
│    │          │之1「迪諾 │              │        │銀及萬泰銀行金│
│    │          │遊藝場」  │              │        │融卡、健保卡、│
│    │          │          │              │        │現金九百元、鑰│
│    │          │          │              │        │匙）          │
├──┼─────┼─────┼───────┼────┼───────┤
│七  │94年12月24│臺南市中西│同上          │乙○○○│側背包（nokia │
│    │日下午3時 │區○○路16│              │        │行動電話一支、│
│    │許        │6號「focus│              │        │小皮包一只、現│
│    │          │」百貨公司│              │        │金一千一百六十│
│    │          │7樓       │              │        │四元）        │
└──┴─────┴─────┴───────┴────┴───────┘


司法院資訊處製作；財團法人民間司法改革基金會備份。
